臺灣高等法院刑事判決
108年度上訴字第3723號
上  訴  人  
即  被  告  徐偉峻


選任辯護人  陳宗佑法扶律師
上列上訴人即被告因違反毒品危害防制條例案件，不服臺灣新竹
地方法院108年度訴字第325號，中華民國108年7月31日第一審判
決（起訴案號：臺灣新竹地方檢察署107年度偵字第9379號），
提起上訴，本院判決如下：
    主  文
原判決關於甲○○販賣第一級毒品（即其附表一編號4）部分，暨
定應執行刑部分，均撤銷。
甲○○轉讓第一級毒品，累犯，處有期徒刑壹年陸月。
    事  實
一、甲○○明知海洛因為毒品危害防制條例第2條第2項第1款所規
    定之第一級毒品，不得非法持有及轉讓，於民國107年3月底
    某日起至同年4月4日止期間某日，經由林亭蓁（業經原審論
    罪處刑確定）得知李婉瑜毒癮發作，急需海洛因施用，竟基
    於轉讓第一級毒品海洛因之犯意，於同日傍晚某時許，前往
    李婉瑜、林亭蓁斯時位在新竹市○區○○路00號7 樓之居所，
    提供少許但實際數量不詳之海洛因予李婉瑜施用而轉讓之。
    嗣李婉瑜因另案經警查獲，並發現李婉瑜手機內有如附表所
    示訊息，始循線查悉上情。
二、案經金門縣警察局移送臺灣新竹地方檢察署（下稱新竹地檢
    署）檢察官偵查起訴。
    理  由
壹、審理範圍：
    原審判決後，上訴人即被告甲○○（下稱被告）對原判決聲明
    不服，並於法定期間提起全部上訴，惟於本院準備程序中業
    已撤回原判決關於其附表一編號1至3所示轉讓禁藥部分（3
    罪）之上訴（見本院卷第120、127、224頁），故本件審理
    範圍，僅限於原判決關於其附表一編號4所示之販賣第一級
    毒品部分，合先敘明。
貳、證據能力方面：
一、按被告以外之人於審判外之陳述，雖不符刑事訴訟法第159 
    條之1至第159條之4之規定，然經當事人於審判程序同意作
    為證據，法院審酌該言詞陳述或書面陳述作成時之情況，認
    為適當者，亦得為證據；當事人、代理人或辯護人於法院 
    調查證據時，知有刑事訴訟法第159條第1項不得為證據之 
    情形，而未於言詞辯論終結前聲明異議者，視為有前項之同
     意，刑事訴訟法第159條之5定有明文。查，本判決下列認 
    定事實所引用之被告以外之人於審判外所為之供述證據資料
     （包含人證與文書等證據），並無證據證明係公務員違背
    法 定程序所取得；而檢察官、被告及其辯護人對本院準備
    程序 期日提示之卷證，均不爭執其證據能力，且迄至言詞
    辯論終 結前亦未再聲明異議，本案證據資料作成時之情況
    ，核無違 法取證或其他瑕疵，證明力亦無明顯過低之情形
    ，認為以之 作為證據為適當，依刑事訴訟法第159條之5規
    定，自均得 作為證據。
二、至於非供述證據部分，檢察官、被告及其辯護人於本院準備
     程序期日均不爭執其證據能力，復均查無違反法定程序取
    得 或其他不得作為證據之情形，且經本院於審理期日提示
    予檢 察官、被告及其辯護人而為合法調查，應認均有證據
    能力。 
叁、實體部分： 
一、認定犯罪事實所憑之證據及理由：
    訊據被告固坦承於前開時間、地點，與李婉瑜碰面等事實，
    惟矢口否認有何轉讓第一級毒品海洛因之犯行，辯稱：伊並
    無施用海洛因，無取得海洛因之管道，亦無交付海洛因予李
    婉瑜云云。經查：
  ㈠李婉瑜於前開時間，因毒癮發作，向林亭蓁詢問有無第一級
    毒品海洛因可供其施用，林亭蓁斯時雖亦未持有第一級毒品
    海洛因，但知悉被告有朋友施用海洛因，乃打電話向被告表
    示李婉瑜提藥很難受，問被告能否幫忙等語，被告於同日傍
    晚至李婉瑜、林亭蓁位在新竹市○○路00號7 樓之居所，與林
    亭蓁、李婉瑜碰面，並進而與李婉瑜發生性行為等事實，業
    據被告於原審及本院所不爭執（見原審卷第254頁、本院卷
    第120至121、123至124、226、227頁），復經證人李婉瑜、
    林亭蓁於原審證述屬實（見原審卷第289至298、300至309頁
    ），足認被告前開任意性自白核與事實相符，應堪採信。
  ㈡又被告於前開時間、地點，提供海洛因予李婉瑜施用乙節，
    業據證人李婉瑜先於偵查時證稱：伊原是要向林亭蓁拿1千
    元的海洛因，但因為林亭蓁沒有海洛因，所以她向被告說伊
    要海洛因，是被告拿海洛因給伊的等語（見偵卷第154頁）
    ；復於原審證稱證稱：在如附表所示訊息的前幾天，當天伊
    與林亭蓁一起在伊等位在新竹市○○路00號7樓家中，因為伊
    那時候在提藥，所以問林亭蓁能不能幫伊問說哪邊有海洛因
    ，林亭蓁就幫伊打電話給她乾哥哥即被告，之後林亭蓁叫伊
    在家裡等，被告拿到（海洛因）後自然會到伊等家裡來找伊
    ，後來被告就拿海洛因來給伊施用，伊拿到之後，就當場注
    射施用（海洛因）等語明確（見原審卷第289至296頁），核
    與證人林亭蓁先於偵查時證稱：本來一開始伊跟李婉瑜2人
    在磐石路住處，李婉瑜沒錢，要伊救她，但伊急著出門，伊
    就聯絡被告請他想辦法拿海洛因給李婉瑜等語（見偵卷第13
    9頁）；復於原審證稱：大概是107年4月4日伊發給李婉瑜如
    附表所示訊息的前幾天，當天李婉瑜因為海洛因提藥難過，
    李婉瑜問伊說有沒有海洛因，但伊就是沒有，李婉瑜就問伊
    說看伊能不能幫她找海洛因的來源，伊知道被告有一些朋友
    有施用一級毒品，所以伊才想說打電話問伊哥（按指被告）
    有沒有辦法透過那些朋友幫李婉瑜找到海洛因，伊有跟被告
    說李婉瑜在提藥，那時被告說他會想辦法，然後他會過來家
    裡一趟，後來被告就自己找到一級毒品的來源，直接拿著藥
    （按指海洛因）到磐石路住處等語相符（見原審卷第300至3
    07頁），參以被告於偵查時自承證人林亭蓁前開偵查證述內
    容算是事實，確有此事等語明確（見偵卷第143頁反面），
    足徵被告確有於前開時間、地點，提供少許但實際數量不詳
    之海洛因予李婉瑜施用無訛。
  ㈢被告雖以前開情詞置辯。惟查：
    ⒈被告前開所辯，核與證人李婉瑜、林亭蓁前開證述不合，
      且被告於偵查中曾自承證人林亭蓁前開偵查證述內容屬實
      ，已如前述，則其嗣於原審及本院翻異前詞，否認曾於前
      開時間、地點，交付海洛因予李婉瑜施用等情，其所辯是
      否全然屬實已非無疑。被告雖辯稱其於偵查中係為求交保
      ，才會認罪云云。然被告因涉嫌違反槍砲彈藥刀械管制條
      例案件，經臺灣新竹地方法院（下稱新竹地院）於107年6
       月29日以107年度聲羈字第152號案件裁定並執行羈押在
      案，有本院被告前案紀錄表1份在卷可參，則被告於前開
      偵訊時即107年9月27日係因另違反槍砲彈藥刀械管制條例
      案件遭新竹地院裁定並執行羈押，並非因涉犯本案遭羈押
      ，被告何以會為求另案交保而為本案之認罪？遑論觀之當
      日偵訊筆錄，並無任何被告請求交保字語之記載，若被告
      當日確係為求另案交保而認罪，何以未於檢察官訊問時提
      出交保之聲請？是被告此部分所辯，顯不足採。
    ⒉再者，李婉瑜於前開時間，因毒癮發作，向林亭蓁詢問有
      無第一級毒品海洛因可供其施用，林亭蓁因無海洛因，但
      知悉被告有朋友施用海洛因，乃打電話向被告表示李婉瑜
      提藥很難受，問被告能否幫忙等語，嗣被告於同日傍晚至
      李婉瑜、林亭蓁前開居所，與林亭蓁、李婉瑜碰面，並進
      而與李婉瑜發生性行為等情，為被告所不爭執，業如前述
      ，如被告當天並無海洛因，則其為何專程至李婉瑜前開居
      所？又李婉瑜斯時既因毒癮發作痛苦難耐，如被告未帶海
      洛因至李婉瑜前開居所供李婉瑜施用，則李婉瑜何以會在
      毒癮發作之情況下與被告發生性行為？況且，證人林亭蓁
      於原審證稱：伊出門的時候，李婉瑜提藥很嚴重，狀況很
      不好，等伊回來時，被告及李婉瑜都在，李婉瑜整個人很
      正常，感覺就是已經施用完畢了等語（見原審卷第307頁
      ），顯見被告於前開時間，確實有提供海洛因供李婉瑜施
      用無訛。
    ⒊被告雖另辯稱：伊並未施用海洛因，並無海洛因之來源云
      云。然被告個人是否施用海洛因，與其是否有管道購買海
      洛因，甚或持有、轉讓海洛因，並無必然之關連性。是被
      告此部分所辯，不足採信。
    ⒋綜上，被告前開所辯，顯均係事後卸責之詞，實無足採。
  ㈣檢察官固認被告交付系爭海洛因予李婉瑜施用之行為，係涉
    犯毒品危害防制條例第4條第1項之販賣第一級毒品罪嫌。惟
    查：
    ⒈按施用毒品者所稱向他人購買毒品之供述，須無瑕疵可指
      ，並有其他補強證據佐證，以擔保其供述之真實性，良以
      施用毒品者其供述之憑信性本不及於一般人，況施用毒品
      者其供出來源，因而破獲者，法律復規定得減輕其刑，其
      有為偵查機關誘導、或為邀輕典而為不實之陳述之可能，
      其供述之真實性自有合理之懷疑。又關於毒品施用者其所
      稱向某人購買毒品之供述，必須補強證據佐證，係指毒品
      購買者之供述縱使並無瑕疵，仍須補強證據佐證而言，以
      擔保其供述之真實性。所謂補強證據，係指該毒品購買者
      之供述外其他足以證明指述犯罪事實確具有相當程度真實
      性之證據，且所補強者，固非以事實之全部為必要，然仍
      須與施用毒品者關於相關毒品交易供述具有相當程度之關
      聯性，使一般人無合理懷疑，而得確信其供述為真實，始
      為相當，而販賣毒品之下游指訴其上游者，其理應亦同。
      又證人證言之憑信性如何，係屬證據證明力之判斷，並為
      事實審法院之職權，但應依經驗法則或論理法則判斷，刑
      事訴訟法第155 條第1 項但書定有明文。從而，事實審法
      院評估供述證據之憑信性，以決定供述證據之取捨，自須
      綜合案內一切證據為整體觀察為判斷，並應審酌證人言詞
      陳述內容有無與事理扞格、自我矛盾或不據實陳述之動機
      等情形，以確保證人證言之真實性（最高法院100年度台
      上字第422號、96年度台上字第1029號判決意旨參照）。
    ⒉公訴意旨認被告涉犯該罪嫌，係以被告於偵查中之自白、
      證人林亭蓁、李婉瑜於警詢及偵查時之供述、毒品人口尿
      液檢體採集送驗紀錄總表、台灣尖端先進生技醫藥股份有
      限公司濫用藥物檢驗報告及如附表所示LINE訊息列印資料
      等為其論據。然被告於原審及本院均堅持否認有何販賣第
      一級毒品犯行，辯稱：李婉瑜給伊2千元是還伊錢，那是
      她之前欠伊的等語。
    ⒊經查：
      ⑴被告固於偵查中陳稱其承認涉犯販賣第一級毒品罪等語
        （見偵卷第143頁反面），惟被告並未具體陳明其所承
        認之販賣第一級毒品之對象、時間、地點為何，且其雖
        表示檢察官所提示之證人林亭蓁證述內容，包括被告向
        其表示李婉瑜自己塞2千元給被告，並非買賣毒品之價
        格等語，算是事實，確有此事等語，有該次偵訊筆錄1
        份在卷可參（見偵卷第137至144頁反面），然被告並未
        自白或承認李婉瑜於案發當日所交付之款項2千元係其
        交付李婉瑜系爭海洛因之對價，則被告前開供述自難作
        為被告確有販賣第一級毒品海洛因予李婉瑜認定之證據
        。
      ⑵證人李婉瑜固於警詢時證稱：當天被告是去伊住處找綽
        號「小樂」（按指林亭蓁）時，賣伊海洛因2千元等語
        （見偵卷第75頁）；復於偵查中證稱：伊有問被告這包
        （海洛因）要多少錢，伊問2千可不可以，他說隨便，
        伊就丟2千元給他等語（見偵卷第155頁）；又於原審證
        稱：當天伊施打毒品，打完就跟被告聊說這包要多少錢
        ，被告說隨便伊，伊就說2千元可不可以，因為那一包
        （海洛因）市價應該是3千元才買的到，但伊只剩2千元
        而已，伊就跟被告說2千元可不可以，被告就說好，所
        以他才收伊2千元等語（見原審卷第296頁），然於警詢
        時亦曾證稱：警方從伊手機內取得綽號「小樂」（按指
        林亭蓁）於107年4月4日10時24分所留如附表所示訊息
        「那天是你自己要塞錢給我哥！所以那天的東西2千還
        有我付了1千所以你還3千」，是指伊本來有欠林亭蓁錢
        ，伊將錢拿給林亭蓁的哥哥（按指被告），但是她哥哥
        沒有幫伊轉交，所以林亭蓁覺得伊還沒還她錢，伊是真
        的欠林亭蓁錢，不是買毒品等語（見偵卷第69頁）；且
        於偵查時亦證稱：107年4月4日10時24分林亭蓁所傳如
        附表所示LINE訊息確是如此，但「事後」伊有說這是買
        海洛因的錢，不是伊因為發生關係才送給被告的等語（
        見偵卷第155頁），則證人李婉瑜前後對於其於案發當
        日交付被告2千元之原因及於何時表示該款項係支付系
        爭海洛因價金等供述不一，其所述是否屬實，尚非無疑
        。況且，縱使證人李婉瑜前開偵查及原審證述屬實，證
        人李婉瑜係於其施用系爭市價3千元之海洛因完畢後，
        方詢問被告可否僅算其2千元，則被告是否確有營利意
        圖，亦非無疑。是以，本院尚難僅憑證人李婉瑜前開證
        述遽認李婉瑜於案發當日所交付之款項2千元係支付系
        爭海洛因之價金，進而認定被告確有營利意圖。
      ⑶證人林亭蓁於警詢時固證稱：據伊所知，李婉瑜向被告
        購買海洛因，李婉瑜拿2千元給被告等語（見偵卷第55
        頁）；惟於偵查時證稱：金門警察至看守所製作筆錄時
        ，伊說李婉瑜有拿2千元海洛因給她，實際上伊不曉得
        ，伊警詢時所述並非是伊親眼見到。一開始伊叫被告拿
        1千元的海洛因給李婉瑜，但在這之前，伊有拿1千元給
        被告，伊當時欠被告1萬多元，伊沒有叫李婉瑜拿錢給
        被告，伊回來後，李婉瑜跟伊說她有拿2千元給被告，
        被告跟伊說當天他與李婉瑜有那個（按指性行為），還
        說他會漏尿，不能碰，這2千元是李婉瑜自己塞給他的
        ，並非買賣毒品的價格，所以伊就按照原來跟被告說的
        ，給被告1千元，後來伊跟李婉瑜還有因為此事爭吵等
        語（見偵卷第138頁反面、139頁）；嗣於原審改證稱：
        107年4月4日伊傳送給李婉瑜如附表所示訊息真的是一
        個誤會，那時李婉瑜要跟伊借1千元還給被告，請伊交
        給被告，不是毒品的交易，與那一天的海洛因是沒有關
        係的。伊不知道當天李婉瑜及被告毒品的交易情形、金
        額及重量，隔天李婉瑜有跟伊說她私底下有拿2千元給
        被告，然後就跟伊說她有跟被告發生性行為。後面伊跟
        李婉瑜說她還了3千元，是因為她之前有欠伊，再加上
        那一天跟我借了1千元，所以她總共要還伊3千元等語（
        見原審卷第301、307、308頁），則證人林亭蓁前後對
        於其交付被告1千元、李婉瑜交付被告2千元之原因及其
        傳送如附表所示訊息之意思等供述亦不相符，本院尚難
        以證人林亭蓁前開證述或如附表所示LINE訊息列印資料
        遽認被告係因販賣系爭海洛因而收受李婉瑜或林亭蓁前
        開款項。
      ⑷至於卷附之毒品人口尿液檢體採集送驗紀錄總表及台灣
        尖端先進生技醫藥股份有限公司濫用藥物檢驗報告各1
        份（見偵卷第89、90頁），固足認李婉瑜於為警採尿前
        數日有施用海洛因及甲基安非他命之行為，惟無法以此
        證明被告主觀上有販賣海洛因之營利意圖，自難以此遽
        認被告確有販賣海洛因之犯行。
      ⑸綜上所述，本件依檢察官所提出之證據方法，尚不足以
        證明被告確有販賣海洛因之犯行，仍有合理之可疑，依
        「罪證有疑，利於被告」原則，應採有利於被告之認定
        ，即被告係轉讓第一級毒品海洛因予李婉瑜，檢察官就
        此部分所認，容有違誤，尚非可採。
  ㈤至於被告係於107年3月底某日起至同年4月4日止期間某日，
    交付海洛因予李婉瑜施用，業經本院認定如前，起訴書誤載
    被告係於107年2月間某日，交付海洛因予李婉瑜施用云云，
    雖有未洽，惟不影響起訴犯罪事實之同一性，附此敘明。
  ㈥綜上，被告前開所辯顯為事後卸責之詞，不足採信。本件被告轉讓第一級毒品予李婉瑜之犯行事證明確，洵堪認定，應予依法論科。
二、論罪：
  ㈠查海洛因為毒品危害防制條例第2條第2項第1款所規定之第一
    級毒品，依法不得轉讓及持有。核被告所為，係犯毒品危害
    防制條例第8條第1項之轉讓第一級毒品罪。檢察官認被告所
    為係犯毒品危害防制條例第4條第1項之販賣第一級毒品罪，
    容有未洽，惟起訴之社會基本事實同一，並經本院踐行告知
    程序後，予以檢察官、被告及其辯護人辯論（見本院卷第22
    9頁），業已保障被告及其辯護人之防禦權，爰依法變更起
    訴法條。
  ㈡被告轉讓第一級毒品海洛因前持有海洛因之低度行為，應為
    其轉讓之高度行為所吸收，不另論罪。
三、刑之加重減輕事由：
  ㈠依108 年2 月22日公布之司法院釋字第775 號解釋文：「刑 
    法第47條第1項規定：『受徒刑之執行完畢，或一部之執行 
    而赦免後，5 年以內故意再犯有期徒刑以上之罪者，為累犯
     ，加重本刑至二分之一。』有關累犯加重本刑部分，不生違
     反憲法一行為不二罰原則之問題。惟其不分情節，基於累
    犯 者有其特別惡性及對刑罰反應力薄弱等立法理由，一律
    加重 最低本刑，於不符合刑法第59條所定要件之情形下，
    致生行 為人所受之刑罰超過其所應負擔罪責之個案，其人
    身自由因 此遭受過苛之侵害部分，對人民受憲法第8 條保
    障之人身自 由所為限制，不符憲法罪刑相當原則，牴觸憲
    法第23條比例 原則。於此範圍內，有關機關應自本解釋公
    布之日起2 年內 ，依本解釋意旨修正之。於修正前，為避
    免發生上述罪刑不 相當之情形，法院就該個案應依本解釋
    意旨，裁量是否加重 最低本刑。」是在該解釋文公布後，
    本院即應依此就個案裁 量是否有依刑法第47條第1 項規定
    加重最低本刑之必要。查 本案被告⒈於99年間因犯竊盜罪，
    經新竹地院以99年度審竹簡字第417號判決判處有期徒刑4 
    月確定；復於99年間因犯竊盜等罪，經新竹地院以99年度訴
    字第222號判決分別判處有期徒刑8月、8月、8月，應執行有
    期徒刑1年8月確定；又於99年間因犯持有子彈罪，經新竹地
    院另以99年度訴字第222號判決判處有期徒刑4月，併科罰金
    2萬元確定；再於99年間因犯施用第二級毒品罪，經新竹地
    院以99年度竹簡字第584號判決判處有期徒刑3月確定；再於
    99年間因犯竊盜罪，經新竹地院以99年度審易字第565號判
    決判處有期徒刑8月確定。上開7罪， 經本院以100年度抗字
    第1237號裁定有期徒刑部分應執行有期徒刑2年10月確定。⒉
    又於99年間因犯故買贓物罪，經新竹地院以100年度審易字
    第80號判決判處有期徒刑4月確定，應於102年7月3日接續上
    開㈠所示7罪執行，於102年10月21日因縮短刑期執行完畢，
    有本院被告前案紀錄表1份在卷可按，其於受有期徒刑執行
    完畢5年內故意再犯本案最重本刑為有期徒刑以上之罪，符
    合刑法第47條第1項累犯之規定，本院審酌被告於上述包含
    施用第二級毒品罪之案件，甫於102年10月21日執行完畢，
    理應生警惕作用，期待其返回社會後能因此自我控管，惟被
    告竟未生警惕，不知徹底禁絕毒品，復故意再犯轉讓第一級
    毒 品之犯行，足見前罪之徒刑執行成效不彰，被告對刑罰
    之反 應力顯然薄弱，爰就被告所犯轉讓第一級毒品罪，依
    累犯規定加重其最低本刑。
  ㈡按犯毒品危害防制條例第4條至第8條、第10條或第11條之罪
    ，供出毒品來源，因而查獲其他正犯或共犯者，減輕或免除
    其刑，毒品危害防制條例第17條第1項定有明文。次按毒品
    危害防制條例第17條第1項關於供出毒品來源，減免其刑寬
    典規定，其中所稱「供出毒品來源」，依其文義及立法目的
    解釋，係指供出與其所犯有關的「本案毒品來源」而 言，
    若被告所供出的資訊與自己所犯的本案無關，僅能認為 提
    供他案線報，縱然警方因而查獲他案的正犯或共犯，祇能 
    就其和警方合作的犯罪後態度，於本案量刑時加以斟酌，尚
     不能逕依上揭規定予以減輕或免除其刑。具體而言，所謂 
    「供出毒品來源，因而查獲」，須被告詳實地供出自己的毒
     品來源具體事證，因而使有偵查（或調查）犯罪職權的公
    務 員知悉，而對該上游人員發動偵查（或調查），並因而
    破獲 其犯罪者而言，反之，則無此減刑寬典的適用（最高
    法院108年度台上字第1828號判決意旨參照）。查，被告於
    另案偵查中雖曾主動供出其毒品來源為何治宏，此有新竹地
    檢署108年度偵字第357號案件訊問筆錄1份附卷可佐（見本
    院卷第155至157頁），然檢察官偵辦案外人何治宏涉嫌販賣
    第一級、第二級毒品案件，因有對案外人何治宏持有之行動
    電話進行通訊監察，業已掌握案外人何治宏之犯罪事證，並
    非因被告到案後供出毒品上游，始循線查獲案外人何治宏等
    情，有新竹地檢署108年12月24日竹檢德新107偵9379字第10
    89046673號函及所檢附該署檢察官108年度偵字第2911、349
    8號起訴書1份附卷足憑（見本院院卷第199至205頁），則被
    告所指毒品上游即案外人何治宏所犯前開販賣第一級、第二
    級毒品案件，並非係由被告於警詢或偵查中供出而查獲至明
    ，是縱被告於偵查中曾供出係向案外人何治宏購買毒品等語
    ，然案外人何治宏業經檢察官為通訊監察其持有之行動電話
    ，因而查獲其販毒犯行，故尚難認案外人何治宏係由被告供
    出來源因而查獲，自無從依毒品危害防制條例第17條第1項
    規定減輕或免除其刑。是辯護人辯稱：被告曾供出上游即案
    外
    人何治宏，應予以減輕其刑云云，並不足採。
四、撤銷改判之理由：
  ㈠原審就被告販賣第一級毒品犯行部分，認罪證明確，予以論
    罪科刑，固非無見。惟查：被告此部分所為係犯轉讓第一級
    毒品罪，業經本院認定如前，原審未察，遽認被告係犯販賣
    第一級毒品罪，容有未洽。被告上訴意旨猶執前詞否認犯罪
    ，其上訴雖為無理由，惟原判決既有前開可議之處，自應由
    本院將該部分及定應執行刑部分均予以撤銷改判。
  ㈡爰以行為人責任為基礎，審酌被告前有竊盜等前科，經法院
    論罪處刑確定，有本院被告前案紀錄表1份在卷可按，素行
    難認良好，無視政府反毒政策及嚴格查禁，明知海洛因足以
    戕害人體身心健康，助長社會不良風氣，竟恣意轉讓海洛因
    予他人施用，非但助長毒品蔓延，戕害他人身心健康，亦破
    壞社會治安，雖其本案轉讓海洛因次數僅1次，仍應予非難
    ，兼衡其智識程度為國中畢業（見被告個人戶籍資料查詢結
    果附於原審卷第120頁）、於原審自承曾從事機車修護、汽
    車改裝、餐飲業等工作，斯時負債30、40萬元、離婚，並與
    祖父、父親、叔叔同住之家庭生活狀況（見原審卷第318頁
    ），暨其犯罪之動機、目的、手段、所生危害及犯罪後否認
    犯行、飾詞卸責之態度等一切情狀，量處如主文第2項所示
    之刑，以資懲儆。
據上論斷，應依刑事訴訟法第369條第1項前段、第364條、第299
 條第1項前段、第300條，毒品危害防制條例第8條第1項，刑法
第11條前段、第47條第1項，判決如主文。
本案經檢察官廖啟村提起公訴，檢察官何明楨到庭執行職務。
中    華    民    國    109   年    2     月    26    日
                  刑事第十一庭  審判長法  官  楊力進
                                      法  官  許文章
                                      法  官  雷淑雯
以上正本證明與原本無異。
如不服本判決應於收受送達後20日內向本院提出上訴書狀，並應
敘述具體理由；其未敘述上訴理由者，應於上訴期間屆滿後20日
內向本院補提理由書（均須按他造當事人之人數附繕本）「切勿
逕送上級法院」。
                                      書記官  林立柏
中    華    民    國    109   年    3     月    3     日
附錄本案論罪科刑法條：
毒品危害防制條例第8條
轉讓第一級毒品者，處1年以上7年以下有期徒刑，得併科新臺幣
1百萬元以下罰金。
轉讓第二級毒品者，處6月以上5年以下有期徒刑，得併科新臺幣
70萬元以下罰金。
轉讓第三級毒品者，處3年以下有期徒刑，得併科新臺幣30萬元
以下罰金。
轉讓第四級毒品者，處1年以下有期徒刑，得併科新臺幣10萬元
以下罰金。
前四項之未遂犯罰之。
轉讓毒品達一定數量者，加重其刑至2分之1，其標準由行政院定
之。

附表：LINE對話軟體訊息
時間 4月4日週三 內容 那天是你自己要塞錢給我哥（指甲○○）！所以那天的東西2 千還有我付了1 千所以你還3 千